【裁判字號】    96,訴,2532
【裁判日期】    970508
【裁判案由】    土地徵收
【裁判全文】
臺北高等行政法院判決
                                     96年度訴字第02532號
                              .
原      告  甲○○
訴訟代理人  陳文億律師
被      告  桃園縣政府
代  表  人  乙○○縣長）住同.
訴訟代理人  丙○○
上列當事人間因土地徵收事件，原告不服行政院中華民國96年6
月29日院臺訴字第0960086355號訴願決定，提起行政訴訟。本院
判決如下：
    主  文
原告之訴駁回。
訴訟費用由原告負擔。
    事  實
一、事實概要：
  (一)原告之被繼承人李阿癸所有坐落桃園縣大園鄉○○段田寮小
    段527-4 （自527-1 地號分割）、553 地號等2 筆土地為交
    通部民用航空局辦理「桃園國際機場後期」工程用地需要，
    奉行政院63年11月18日台內地字第610797號函核准徵收，交
    由臺灣省政府以63年11月19日府民地丁字第124096號函轉被
    告，被告以63年12月18日桃府場執組（用）字第106308號公
    告徵收。另同段同小段527-1 、535 、613 、613-4 、613-
    5 （自613-3 地號分割）、828-3 （自828 地號分割）、82
    8-5 （自828-1 地號分割）、843 、844 、872 、959-1 、
    960-1 （自960 地號分割）、960-2 （自960 地號分割）、
    961-1 （自961 地號分割）地號等14筆土地則為交通部民用
    航空局辦理「桃園國際機場勤務道」工程用地需要，奉行政
    院64年2 月17日台內地字第624789號函核准徵收，交由臺灣
    省政府以64年2 月22日府民地丁字第17688 號函轉被告，被
    告以64年3 月14日桃府場執組（用）字第020275號公告徵收
    。土地所有權人李阿癸應領之徵收補償費因通知不到無法領
    取，業經被告依土地法第237 條規定提存臺灣桃園地方法院
    提存所，並經臺灣桃園地方法院提存所64年4 月18日（提存
    字號64年度存字第599 號，包括：「桃園國際機場後期」工
    程用地之上開2 筆土地）及64年6 月25日（提存字號64年度
    存字第818 號，包括：「桃園國際機場勤務道」工程用地之
    上開14筆土地）准予提存。
  (二)原告於95年3 月（未具日期）委請陳文億律師向被告發函，
    略以：系爭16筆土地之公告徵收因本人及繼承人未受合法通
    知未能於公告後15日領取補償費而失其效力，請求發還系爭
    16筆土地等語。因其中桃園縣大園鄉○○段田寮小段527-4
   （ 自527-1 地號分割）、553 地號及訴外同段同小段517 、
    518 、817 、855 地號共6 筆土地之徵收補償費（提存字號
    64年度存字第599 號），業經被告取回提存並由李阿癸之繼
    承人即原告及張李睢等14人於87、88年間全數領訖在案；另
    同段同小段828-3 地號等14筆土地因於64年6 月25日即已提
    存臺灣桃園地方法院提存所（提存字號64年度存字第818 號
    ），被告為查明當年辦理徵收補償費之提存情形，以95年4
    月3 日府地權字第0950092741號函請臺灣桃園地方法院提存
    所提供該案之提存相關資料，惟據臺灣桃園地方法院提存所
    95年4 月10日桃院木（64）存字第818 號函復：「本院64年
    存字第818 號案卷，已逾保存期限，業經銷燬，故無法提供
    本案提存相關資料，…」被告遂將系爭土地補償費業於64年
    間辦理提存且因提存10年未領已沒入國庫之情形以95年5 月
    19日府地權字第0950141004號函復原告。原告不服，提起訴
    願，案經內政部95年11月7 日台內訴字第0950153616號訴願
    決定：「原處分撤銷。」其理由為原告既主張被告有未於規
    定期限內發給補償費致徵收失效之情事，即應於受理其申請
    書後，依土地徵收條例及土地徵收條例施行細則規定，查明
    發給補償費之情形，並研擬徵收是否失效之意見，報內政部
    核定後，始得據以函復原告，被告逕以95年5 月19日府地權
    字第0950141004號函復原告，其處理程序自有違誤，故應撤
    銷，由被告於2 個月內依規定程序，另為適法之處理。
  (三)被告於收到內政部前開訴願決定書，即依土地徵收條例施行
    細則第22條規定查明發給補償費之情形，並研擬徵收是否失
    效之意見，以95年12月27日府地權字第0950393367號函報內
    政部，經內政部報經行政院96年3 月20日院授內地字第0960
    044388號函示：「…應無徵收失效…」被告乃將行政院上開
    函示於96年3 月27日府地權字第0960093902號函（下稱系爭
    函；原告以之為原處分）復原告。原告不服，向內政部提起
    訴願，並由被告答辯，然該案於內政部訴願審議委員會進行
    審議時，認本案應係原告對行政院96年3 月20日院授內地字
    第0960044388號函示：「…應無徵收失效…」之核定不服，
    遂將本件訴願案移交行政院審議，嗣經行政院96年6 月29日
    院臺訴字第0960086355號訴願決定：「訴願不受理。」原告
    仍不服，遂提起本件行政訴訟。
二、兩造聲明：
  (一)原告聲明：
    1.訴願決定及原處分（系爭函）均撤銷。
    2.被告應對原告所徵收而失效之系爭土地重辦徵收發放補償
      費。
  (二)被告聲明：
    1.駁回原告之訴。
    2.訴訟費用由原告負擔。
三、兩造之爭點：
  (一)原告主張：
    1.訴願決定書作成訴願不受理之決定，理由為行政院96年3
      月20日院授內地字第0960044388號函，僅屬對徵收是否失
      效提出說明，非行政處分，原告對之提起訴願不合法等語
      。按原告訴願之對象，係被告96年3 月27日否准原告請求
      補辦徵收之行政處分書函，並非對上開行政院之書函提起
      訴願。行政院之書函雖僅屬將其意見，以上級機關地位轉
      達予被告，然經被告作為拒絕原告請求補辦徵收之理由，
      即否准原告請求之行政處分，殊非單純觀念通知。故訴願
      決定書以訴願不受理，駁回原告之訴願，顯有不合，應予
      撤銷。
    2.訴願法第4 條規定意旨，不服縣市政府之行政處分，其管
      轄權係內政部，應由內政部審查決定。然竟由行政院受理
      決定，亦違反管轄權之規定。
    3.退步言之，即使上開行政院之書函，非駁回原告請求之行
      政處分，而屬觀念通知，原告不能提起訴願。然查原告先
      後兩次主張徵收失效，請求補辦徵收補發補償費，或發還
      土地之訴願，仍為被告所擱置，迄未解決。此種不作為之
      情形，依行政訴訟法第5 條規定意旨，人民因地方機關對
      其依法申請之案件，在法令所定之期間（即三個月）內，
      應作為而不作為經訴願程序後，得向高等行政法院，請求
      該機關應為行政處分之訴訟，以資救濟。
    4.徵收土地應發之補償費依土地法第227 條規定須通知所有
      權人，此項通知依土地法施行細則（應為土地法施行法）
      第56條規定，須依據土地登記簿所載之姓名住所以書面為
      之。如未能依土地法第233 條規定，於通知15日內發清補
      償費，徵收即歸失效。又為司法院院字第2704號解釋，及
      土地徵收條例第20條規定。
    5.徵收土地之補償費，如所有權人原登記之住所有變更致無
      法送達時，應由提存機關查明新住址，亦為提存法施行細
      則第12條所規定，如未照此辦理，提存即不合法，不生清
      償效力。
    6.再按土地法第227 條規定、土地法第237 條第2 項規定，
      徵收土地應依據土地登記簿記載之土地所有權人之住址為
      通知，或依民事訴訟法第136 條規定，以土地所有權人住
      居所為送達。如住居所不明致無法送達，應依民法第97條
      規定，聲請法院為公示送達，始為合法。
    7.本件被告徵收原告系爭土地均違反上述規定，可由下列證
      據證明：
      (1)依據桃園縣土地登記謄本登載，系爭被徵收613-3 地號
        土地，其所有權人李阿癸之住址，為臺北縣海山鄉三峽
        公館尾38番地，而被告聲請提存之李阿癸住址則寫臺北
        市○○街30號，顯然不符（按提存書所列李阿癸住址為
        臺北市○○街30號，即為被告通知送達之地址）。
      (2)依據桃園縣土地重劃所有權新分配土地對照清冊，登載
        系爭被徵收960 、844 、828 、828-1 等地號土地所有
        權人李阿癸之住址為臺北市○○街3 號，而被告提存書
        之李阿癸住址則寫臺北市○○街30號，顯然錯誤。
      (3)依據桃園縣土地徵收清冊登載，系爭被徵收553 、527-
        4 、613-4 、613 、828 、958 、959 、960 、961 等
        地號，土地所有人李阿癸之住址為臺北市○○街3 號，
        而被告提存書之李阿癸住址則寫臺北市○○街30號，亦
        為明顯錯誤。
      (4)被告提存亦不合法，查徵收土地補償費於提存時，如土
        地所有人登記後，土地登記簿之住址有變更，應由提存
        機關查明新址，此為提存法施行細則第12條規定，被告
        係提存機關，明知土地徵收清冊李阿癸之住址為臺北市
        ○○街3 號，理應以此新址通知送達，詎被告竟以臺北
        市○○街30號之地址提存，且於臺灣桃園地方法院提存
        所通知囑查明李阿癸之住址，又不依提存法施行細則第
        12條規定查明更正，任其錯誤，嚴重失職，亦使原告不
        知有提存之事，致土地補償費逾期未領而沒入國庫。尤
        有甚者，提存書所填徵收土地之地號與奉准公告徵收之
        地號不符，例如64年度存字第818 號提存書漏列徵收之
        地號960-1 、960-2 、961-1 、613-5 、828-5 、828-
        3 等。64年度存字第599 號提存書漏列527-4 被徵收土
        地之地號，似此公告徵收之地號與提存之地號不相符合
        之瑕疵，尤屬不合法，自不生清償提存之效力。
      (5)綜上所述，足證系爭被徵收土地，因被告違反土地法第
        233 條規定、土地法第227 條規定，以及土地法施行細
        則（應為土地法施行法）第56條規定而失效。
    8.至於被告之答辯，應予駁正如下：
      (1)被告稱，徵收送達之文件已銷燬，無法提供查證等語，
        原告懷疑被告怕有錯誤敗露不敢負責，以此為推託之藉
        口，然不論是否真實，被告既不能對其有利之事實提出
        證據證明，依民事訴訟法第177 條規定意旨，其辯解即
        不可採，應認為其徵收送達不合法。何況李阿癸繼承人
        之一仲李早苗，早於83年即委託李永然律師函告被告，
        土地徵收補償費未領到，主張徵收失效。被告收到該函
        後並無異議，默認徵收失效之事實，不能事隔10年再以
        文件已散失，作為推託。
      (2)被告又稱，提存款其中64年度存字第599 號提存書之提
        存款，於64年提存後又於88年以錯誤提存為理由取回，
        除繳欠稅外，餘款已由李阿癸之各繼承人領訖，認為錯
        誤已補正，不生失效問題云云。惟查，徵收土地既違反
        規定，而未能於公告徵收15日內補償費發給完竣，依司
        法院院字第2704號解釋，即生徵收失效之效果。不能因
        事後領回提存款分配繼承人，而使已失效之徵收程序使
        其重新生效之理。何況83年間李阿癸之繼承人仲李早苗
        ，即已委託李永然律師函告被告，系爭土地徵收不合法
        ，主張徵收失效，要求重辦徵收補償，此有李律師致被
        告函可稽。被告於接此函後，於88年領回提存款分配予
        繼承人，對系爭土地已失效之事實毫無影響，充其量只
        是不當得利之問題，其辯解亦不足取。
  (二)被告主張：
    1.按土地法第227 條規定：「市縣地政機關於接到中央地政
      機關或省政府通知核准徵收土地案時，應即公告並通知土
      地所有權人或他項權利人。…」依土地法施行法第56條規
      定：「依土地法第227 條所為通知，應照左列之規定：一
      、被徵收土地已登記者，依登記總簿所載之土地所有權人
      及土地他項權利人姓名住所，以書面通知。…」復依土地
      法第237 條規定：「市、縣地政機關發給補償地價及補償
      費，有左列情形之一者，得將款額提存之：一、應受補償
      人拒絕受領或不能受領者。二、應受補償人所在地不明者
      。…」系爭16筆土地於63年、64年間奉准徵收時依土地登
      記簿所載住址分別為「臺北州海山郡三峽庄三峽字公館尾
      38番地」及「臺北市○○街」，被告依上開登記簿住址辦
      理通知無法送達，遂依土地法第237 條規定將前開未能通
      知送達之資料送請臺灣桃園地方法院提存所辦理提存，依
      法並無違誤。
    2.有關被告辦理提存之地號何以與實際辦理徵收移轉登記之
      地號不同，依交通部民用航空局辦理「桃園國際機場後期
      」工程之徵收計畫書徵收土地清冊記載，徵收當時係以桃
      園縣大園鄉○○段田寮小段527-1 地號內（0.0320公頃）
      、553 地號等2 筆土地面積報准徵收，另「桃園國際機場
      勤務道」工程則係以同段同小段527-1 地號內（0.0559公
      頃）、535 地號、613 地號、613-3 地號內（0.0040公頃
      ）、613-4 地號、828 地號內（0.0459公頃）、828-1 地
      號內（0.0520公頃）、843 地號、844 地號、872 地號、
      959-1 地號、960 地號內（0.1453公頃）、960 地號內（
      0.0032公頃）、961 地號內（0.0635公頃）等14筆土地面
      積報准徵收，嗣該2 案於63年、64年間奉准徵收後，地政
      事務所始將上開土地於65年1 月間陸續辦理地籍分割，分
      割後之527-4 地號（自527-1 地號分割）、553 地號等2
      筆土地及527-1 、535 、613 、613-4 、613-5 （自613-
      3 地號分割）、828-3 （自828 地號分割）、828-5 （自
      828-1 地號分割）、843 、844 、872 、959-1 、960-1
     （ 自960 地號分割）、960-2 （自960 地號分割）、961-
      1 地號（自961 地號分割）等14筆土地即分別為前揭2 案
      工程徵收範圍，業經被告囑託該管地政事務所辦竣徵收移
      轉登記為中華民國管理機關交通部民用航空局所有，另分
      割後不在徵收範圍土地（613-3 、828 、828-1 、960 、
      961 地號），則仍登記為土地所有權人李阿癸所有。被告
      於63、64年間辦理上開2 案徵收補償費提存時，因當時徵
      收用地尚未完成分割，惟為辦理提存作業，故仍以奉准徵
      收時之地號辦理提存，而該提存之金額實際即為徵收計畫
      書內所列奉准徵收面積應領之補償費（即系爭土地之補償
      費），原告指稱被告辦理提存之地號與後來辦理移轉登記
      之地號不同，係故意將地號寫錯，應屬誤解，特此敘明。
    3.依司法院院字第2704號解釋：「需用土地人，不依土地法
      …規定於公告完畢後15日內，將應補償地價及其他補償費
      額，繳交主管地政機關發給完竣者，…徵收土地核准案，
      自應解為從此失其效力，…」查「桃園國際機場後期」及
      「桃園國際機場勤務道」2 案工程徵收之補償地價及其他
      補償費，需用土地人交通部民用航空局均於規定期限內撥
      交被告指定之臺灣土地銀行桃園分行徵收補償專戶內，被
      告亦於公告期滿15日內通知土地所有權人領取補償費，惟
      因年代久遠，相關之通知函文均已逾檔案保存期限業已銷
      毀，僅存被告64年4 月25日桃府場執組（用）字第021651
      號函（即桃園國際機場勤務道第一次發價通知）可稽。土
      地所有權人李阿癸應領之徵收補償費實因住址不明通知不
      到無法領取，被告遂將補償費連同通知相關證件一併送交
      臺灣桃園地方法院提存所辦理提存，並經臺灣桃園地方法
      院提存所准予提存，徵收之效力已告確定，參照上開司法
      院解釋，系爭土地之徵收核准案應無徵收失效之情事。又
      本案之徵收補償費自被告提存法院至歸屬國庫前之10年內
      ，均處於隨時得提領之狀態，原告主張被告應重辦徵收、
      發放補償費或發還土地，顯然與法有違，自難同意。
    4.按土地徵收條例施行細則第22條規定：「原土地所有權人
      依本條例第20條第3 項規定主張直轄市或縣（市）主管機
      關未於規定期限內發給補償費致徵收失效，應向該管直轄
      市或縣（市）主管機關申請之。該管直轄市或縣（市）主
      管機關應查明發給補償費之情形，研擬徵收是否失效之意
      見，報原核准徵收機關核定後，函復原土地所有權人。」
      復依行政院秘書處92年1 月29日召開之「各類土地徵收案
      件之原行政處分機關如何認定」研討會會議紀錄會議結論
      ：「…四、土地徵收失效事件：依土地徵收條例施行細則
      第22條規定，申請人主張土地徵收失效，應向該管直轄市
      或縣（市）主管機關申請後，由原核准徵收機關為核定，
      以該有核准職權之機關為原行政處分機關。…」被告受理
      原告請求發還系爭16筆土地，即依上開規定查明發給補償
      費之情形並研擬徵收是否失效之意見報原核准徵收機關（
      即行政院）核定，嗣該案經行政院96年3 月20日院授內地
      字第0960044388號函示：「…案經內政部土地徵收審議委
      員會第161 次會議決議『應無徵收失效』，…」被告再依
      行政院上開函內容，於96年3 月27日將原處分轉知原告，
      該函乃僅為事實之陳述，並非行政處分。另參照行政院秘
      書處上開會議結論，被告亦非系爭土地徵收是否失效之核
      定機關，原告提起訴訟顯然有誤，應予駁回。
    理  由
壹、關於訴之聲明第1 項「訴願決定及原處分（指系爭函）均撤
    銷。」部分：
一、按提起行政訴訟法第4 條第1 項之撤銷訴訟，須人民因中央
    或地方機關之違法行政處分，認為損害其權利或法律上之利
    益，經依訴願法提起訴願而不服其決定者，始得向高等行政
    法院提起。而所謂行政處分，係指行政機關就公法上具體事
    件所為之決定或其他公權力措施而對外直接發生法律效果之
    單方行政行為，行政程序法第92條第1 項及訴願法第3 條第
    1 項定有明文。若非行政處分，提起撤銷訴訟，為不備起訴
    要件，依行政訴訟法第107 條第1 項第10款後段規定裁定駁
    回之。
二、經查，原告於95年3 月（未具日期）委請陳文億律師向被告
    發函，略以：系爭16筆土地之公告徵收因本人及繼承人未受
    合法通知未能於公告後15日領取補償費而失其效力，請求發
    還系爭16筆土地等語（原處分卷第12頁）。觀諸系爭函（訴
    願卷第21頁）之內容「主旨：台端為交通部辦理『桃園國際
    機場後期』及『桃園國際機場勤務道及零星工程』等2 案被
    繼承人李阿癸所有坐落大園鄉○○段田寮小段527-4 地號等
    2 筆土地及同段同小段823-3 地號等14筆土地未合法通知發
    放補償費，請求確認徵收失效一案，案經內政部土地徵收審
    議委員會第161 次會議決議：『應無徵收失效』，請查照。
    說明：一、依行政院96年3 月20日院授內地字第0960044388
    號函辦理。二、隨文檢附行政院前揭函文影本乙份供參。」
    僅係告知原告有關行政院對被告就系爭16筆土地是否徵收失
    效之呈報所為「96年3 月20日院授內地字第0960044388號函
    」復，說明經內政部土地徵收審議委員會第161 次會議討論
    、決議，結論為系爭16筆土地應無徵收失效情事。核系爭函
    之性質，係屬事實之敘述、理由之說明，自非對於原告新作
    成處分，對原告之權利並不發生具體之法律上效果，並非有
    法效性之意思表示，其非屬行政處分甚明。而「行政院96年
    3 月20日院授內地字第0960044388號函」（原處分卷第38頁
    ）之內容，主旨：「陳文億律師代理甲○○先生為交通部辦
    理『桃園國際機場後期』及『桃園國際機場勤務道及零星工
    程』等2 案，徵收其被繼承人所有坐落貴縣大園鄉○○段田
    寮小段527-4 地號等2 筆土地及同段同小段823-3 地號等14
    筆土地，未合法通知發放補償費，請求確認徵收失效乙案，
    請查照並轉知申請人。」說明：「…二、案經內政部土地徵
    收審議委員會第161 次會議決議『應無徵收失效』，其決議
    理由…」告知被告經內政部土地徵收審議委員會第161 次會
    議決議，結論為系爭16筆土地應無徵收失效情事，並請被告
    轉知原告，其性質為事實之敘述、理由之說明，亦非屬行政
    處分。本件訴願決定固以「行政院96年3 月20日院授內地字
    第0960044388號函」為原告提起訴願之對象，惟其以「行政
    院96年3 月20日院授內地字第0960044388號函」非行政處分
    而為訴願不受理之結論並無不合，且系爭函依照「行政院96
    年3 月20日院授內地字第0960044388號函」內容轉知原告，
    系爭函之內容與「行政院96年3 月20日院授內地字第096004
    4388號函」內容並無異。原告復對於訴願決定及系爭函提起
    撤銷訴訟，自非合法，原應以裁定駁回，惟本院以程序上更
    慎重之判決程序駁回該部分之訴。
貳、關於訴之聲明第2 項「被告應對原告所徵收而失效之系爭土
    地重辦徵收發放補償費。」部分：
一、原告之被繼承人李阿癸所有坐落桃園縣大園鄉○○段田寮小
    段527-4 （自527-1 地號分割）、553 地號等2 筆土地為交
    通部民用航空局辦理「桃園國際機場後期」工程用地需要，
    奉行政院63年11月18日台內地字第610797號函核准徵收，交
    由臺灣省政府以63年11月19日府民地丁字第124096號函轉被
    告，被告以63年12月18日桃府場執組（用）字第106308號公
    告徵收。另同段同小段527-1 、535 、613 、613-4 、613-
    5 （自613-3 地號分割）、828-3 （自828 地號分割）、82
    8-5 （自828-1 地號分割）、843 、844 、872 、959-1 、
    960-1 （自960 地號分割）、960-2 （自960 地號分割）、
    961-1 （自961 地號分割）地號等14筆土地則為交通部民用
    航空局辦理「桃園國際機場勤務道」工程用地需要，奉行政
    院64年2 月17日台內地字第624789號函核准徵收，交由臺灣
    省政府以64年2 月22日府民地丁字第17688 號函轉被告，被
    告以64年3 月14日桃府場執組（用）字第020275號公告徵收
    。土地所有權人李阿癸應領之徵收補償費因通知不到無法領
    取，業經被告依土地法第237 條規定提存臺灣桃園地方法院
    提存所，並經臺灣桃園地方法院提存所64年4 月18日（提存
    字號64年度存字第599 號，包括：「桃園國際機場後期」工
    程用地之上開2 筆土地）及64年6 月25日（提存字號64年度
    存字第818 號，包括：「桃園國際機場勤務道」工程用地之
    上開14筆土地）准予提存，以上事實有土地登記簿謄本（原
    處分卷第52-89 頁）、行政院63年11月18日台內地字第6107
    97號函及64年2 月17日台內地字第624789號函、臺灣省政府
    63年11月19日府民地丁字第124096號函及64年2 月22日府民
    地丁字第17688 號函、被告63年12月18日桃府場執組（用）
    字第106308號及64年3 月14日桃府場執組（用）字第020275
    號公告徵收（原處分卷第1-11頁）可稽，堪認屬實。
二、按現行有效之土地徵收條例係於89年2 月2 日公布施行，在
    此之前關於土地徵收之依據、程序、補償等，悉依土地法為
    主要之法源依據。本件徵收處分分別為行政院以63年11月18
    日台內地字第610797號函及64年2 月17日台內地字第624789
    號函所作成，故關於本件徵收處分之爭議自應以當時有效之
    土地法為依歸。本件徵收當時有效之土地法第227 條第1 項
    規定：「市縣地政機關於接到行政院或省政府令知核准徵收
    土地案時，應即公告，並通知土地所有權人及土地他項權利
    人。」第236 條規定：「（第1 項）徵收土地，應給予之補
    償地價補償費及遷移費，由該管市縣地政機關規定之。（第
    2 項）前項補償地價補償費及遷移費，均由需用土地人負擔
    ，並繳交該管市縣地政機關轉發之。」第237 條規定：「市
    縣地政機關交付補償地價及補償費遇有左列情形之一時，得
    將款額提存待領：一、應受補償人拒絕受領或不能受領者。
    二、應受補償人所在地不明者。」由此可知，行政院或臺灣
    省政府為核准徵收之機關，被告為補償費之發給機關。
三、經查，本件徵收處分係行政院分別以63年11月18日台內地字
    第610797號函及64年2 月17日台內地字第624789號函所作成
    ，並經被告分別以63年12月18日桃府場執組（用）字第1063
    08號及64年3 月14日桃府場執組（用）字第020275號公告徵
    收並將補償費提存於臺灣桃園地方法院提存所。是以，本件
    徵收處分依法已具有形式上存續力。原告固主張徵收失效，
    惟自徵收處分公告後，迄未提起行政訴訟請求救濟並獲勝訴
    判決得以阻斷徵收處分之存續力，此為原告所不爭。況被告
    為補償費之發給機關，並非核准辦理徵收之機關。從而，本
    件徵收處分既仍具有存續力，被告亦非辦理徵收系爭土地之
    權責機關，原告對於被告自無請求作成重辦徵收系爭土地之
    公法上請求權存在，此部分之訴為無理由。至原告訴請被告
    因重辦徵收而發放補償費，其訴請被告重辦徵收既無理由，
    進而請求發放重辦徵收之補償費部分即失所附麗，亦為無理
    由，應併予駁回。
據上論結，本件原告之訴為一部不合法，一部無理由，爰依行政
訴訟法第98條第1 項前段，判決如主文。
中    華    民    國    97    年     5    月    8    日
                    臺北高等行政法院第五庭
                              審判長法  官  張  瓊  文
                                    法  官  王  碧  芳
                                    法  官  胡  方  新
上為正本係照原本作成。
如不服本判決，應於送達後20日內，向本院提出上訴狀並表明上
訴理由，如於本判決宣示後送達前提起上訴者，應於判決送達後
20日內補提上訴理由書（須按他造人數附繕本）。
中    華    民    國    97    年     5    月    8    日
                                    書記官  黃  玉  鈴


司法院資訊處製作；財團法人民間司法改革基金會備份。
